臺灣高雄地方法院刑事判決　　　　　 100年度審易字第3010號
公　訴　人　臺灣高雄地方法院檢察署檢察官
被　　　告　方韻婷
上列被告因竊盜案件，經檢察官提起公訴（100年度偵字第13626
號），本院依簡式審判程序審理，判決如下：
    主  文
方韻婷共同犯如附表所示之罪，均累犯，各處如附表主文欄所示
之宣告刑。應執行有期徒刑壹年陸月。
    事  實
一、方韻婷前於民國95年間，因施用毒品案件，經本院以95年度
    簡字第4039號判決處有期徒刑3月確定，於95年9月28日易科
    罰金執行完畢。詎不知悔改，因陳文全（業經本院發布通緝
    中，另同案陳文生部分，亦經本院發布通緝）經友人告知位
    於高雄市苓雅區○○○路63號地下2樓停車場內有電纜線1批
    ，遂與方韻婷共同基於意圖為自己不法所有之竊盜犯意聯絡
    ，於附表所示之時間，持非渠等所有可供兇器使用之大型破
    壞剪1支（僅附表編號1部分有使用）、美工刀1支，以附表
    所示之方式，竊取由大正保全公司保管置放於上開大樓地下
    2 樓停車場發電室內之備用電纜線。嗣方韻婷與陳文全於附
    表編號3所示之時間，竊取電纜線並削皮裝於布袋內，置於
    車牌號碼8GM-619號機車腳踏墊處騎離現場欲載運變賣，於
    該日15時30分許行經高雄市○○○○路229號前時，因行跡
    可疑經警攔停盤查，方韻婷與陳文全遂於偵查機關尚不知悉
    、尚無事證可合理懷疑附表所示之竊盜犯行係2人所為前，
    即主動向高雄市政府警察局左營分局文自派出所警員坦承並
    表示願受裁判，並扣得直徑2.5公分、長約5.5公尺已剝皮之
    電纜線1批，另於該日17時許，帶同員警前往上址停車場，
    扣得非方韻婷、陳文全所有之大型破壞剪1支、手套1雙及美
    工刀1支。
二、案經高雄市政府警察局左營分局報告臺灣高雄地方法院檢察
    署檢察官偵查起訴。
    理  由
一、本件被告方韻婷所犯為死刑、無刑徒刑或最輕本刑為3年以
    上有期徒刑以外之罪，其於準備程序中就被訴事實為有罪之
    陳述，經告知簡式審判程序之旨，並聽取公訴人之意見後，
    爰依刑事訴訟法第273條之1第1項規定，裁定進行簡式審判
    程序審理；又本件之證據調查，依刑事訴訟法第273條之2規
    定，不受同法第159條第1項、第161條之2、第161條之3、第
    163條之1及第164條至第170條規定之限制，均合先敘明。
二、上揭事實，業據被告於警詢、偵訊及本院審理時，均坦承不
    諱，核與同案被告陳文全於警詢、偵訊、證人即大正保全公
    司管理組長陳文信於警詢中之證述情節（警卷第3頁至第11
    頁、第26頁至第28頁，偵卷第7頁、第8頁）相符，並有高雄
    市政府警察局左營分局扣押筆錄、扣押物品目錄表各2份、
    贓物認領保管單1紙、扣案之大型破壞剪1支、手套1雙、美
    工刀1支、削皮後之電纜線1批（直徑2.5公分、長約5.5公尺
    ）及現場照片14張（警卷第33頁至第35頁、第37頁至第39頁
    、第41頁至第43頁）可佐，足認被告任意性自白與事實相符
    ，應予信實。從而，本件事證明確，被告如附表所示之加重
    竊盜犯行，堪以認定，均應依法論科。
三、按刑法第321條第1項第3款所稱兇器，其種類並無限制，凡
    客觀上足對人之生命、身體、安全構成威脅，具有危險性之
    兇器均屬之，且祇須行竊時攜帶此種具有危險性之兇器為已
    足，不以攜帶之初有行兇之意圖為必要（最高法院79臺上字
    第5253號判例意旨可資參照）。查扣案之大型破壞剪，為鐵
    製之工具，有相當之長度（照片參警卷第43頁），且可剪斷
    內為直徑2.5公分銅製之電纜線，可見其質地相當堅硬，另
    被告用以削去電纜線外皮之美工刀，為外覆塑膠握柄，內為
    鐵製磨利之刀片，足認相當銳利，苟持以上開之破壞剪、美
    工刀攻擊他人，應可對人之生命、身體產生危害性，自屬兇
    器無訛。又按大樓式或公寓式住宅之地下室、管理室、頂樓
    加蓋之儲藏室，係附屬於該大樓或公寓，為該種住宅之全體
    或特定（如頂樓住戶）居住人生活起居場所之一部分，與住
    宅之關係密不可分，如於侵入該種住宅地下室、管理室、頂
    樓儲藏室內竊盜，自應依刑法第321條第1項第1款論罪。查
    本件被告雖侵入上開大樓之地下停車場竊取電纜線，惟地下
    室係屬該大樓之一部分，且該地下室設有電梯供住戶使用，
    該大樓目前均有人居住等情，有高雄市政府警察局左營分局
    100年11月2日高市警左分偵字第1000032059號函檢附之職務
    報告書及現場照片6張（本院審易卷第51頁至第55頁）可佐
    ，是依上開所述，被告如附表所示之竊盜犯行，亦應符合刑
    法第321條第1項第1款之加重竊盜要件。是核被告所為，係
    犯刑法第321條第1項第1款、第3款之攜帶兇器侵入住宅竊盜
    罪。其所犯3次之加重竊盜犯行，犯意各別，行為互殊，應
    予分論併罰。另被告與同案被告陳文全共同為本件之加重竊
    盜犯行，有犯意聯絡及行為分擔，應論以共同正犯。至公訴
    意旨雖未論及被告之竊盜犯行，亦應該當刑法第321條第1項
    第1款之規定，容有未恰，惟因起訴之基本社會事實同一，
    本院並已當庭補充告知（本院審易卷第35頁），自應依法予
    以審理，附此敘明之。又被告前於95年間，因施用毒品案件
    ，經本院以95年度簡字第4039號判決處有期徒刑3月確定，
    於95年9月28日易科罰金執行完畢等情，有臺灣高等法院被
    告前案紀錄表1份在卷可按，其於有期徒刑執行完畢後5年內
    ，再犯本件如附表所示之加重竊盜犯行，為累犯，應依刑法
    第47條第1項之規定，均加重其刑。另被告與同案被告陳文
    全係於100年4月27日15時30分許，騎乘機車行經高雄市○○
    ○○路229號前，因行跡可疑經警攔停盤查，遂自行向警察
    坦承附表所示之加重竊盜犯行，並帶同員警至上址地下2樓
    查扣大型破壞剪1支、手套1雙及美工刀1支等情，有詢問筆
    錄、扣押筆錄、扣押物品目錄表及高雄市政府警察局左營分
    局100年11月2日高市警左分偵字第1000032059號函檢附之職
    務報告書各1份（警卷第15頁至第20頁、第37頁至第39頁，
    本院審易卷第51頁、第52頁）可參，可見被告係於偵查員警
    尚不知悉附表所示之加重竊盜犯行，亦無事證可合理懷疑係
    被告所為前，即主動向承辦員警坦承並表示願接受裁判，應
    與自首規定相符，爰就被告所為附表之犯行，依刑法第62條
    前段規定，均減輕其刑。因被告有前揭加重、減輕之事由，
    應依刑法第71條第1項之規定，均先加重後減輕之。爰審酌
    被告明知置放於上址之電纜線為他人所有，未得他人之允許
    ，不得擅自取走，竟因施用毒品缺錢花用，夥同同案被告陳
    文全騎乘機車多次前往行竊，並於削皮後將其內之銅線變賣
    朋分，顯然不知尊重他人之財產權，漠視法紀，應予嚴懲，
    並參以犯後坦承犯行，態度尚可，暨衡酌其犯罪動機、目的
    、手段及變賣所得（如附表所示）、告訴人所生之損害及教
    育程度為高職畢業，家庭經濟狀況為勉持等一切情狀，分別
    量處及定應執行刑如主文所示，以昭炯戒。
四、又查扣之大型破壞剪1支、手套1雙及美工刀1支，被告方韻
    婷雖供述親自看見被告陳文全持該破壞剪剪斷電纜線，曾用
    美工刀將電纜線塑膠皮剝除等語（警卷第17頁、第19頁），
    另同案被告陳文全亦於警詢時陳稱100年4月23日該次犯行係
    由伊拿電纜剪（即扣案之大型破壞剪）將銅線剪斷，再拿美
    工刀削皮完後，由方韻婷將銅線裝進袋子內等情（警卷第6
    頁），惟被告方韻婷供稱該大型破壞剪、手套及美工刀非其
    所有，另同案被告陳文全於警詢時亦稱不知該大型破壞剪、
    手套及美工刀為何人所有，係在現場找到等語（警卷第8頁
    、第9頁），因卷附之證據資料無法認定上開扣案物為被告
    方韻婷或同案被告陳文全所有，故均不予宣告沒收，附此敘
    明之。
據上論斷，應依刑事訴訟法第273條之1第1項、第299條第1項前
段，刑法第28條、第321條第1項第1款、第3款、第47條第1項、
第62條前段、第51條第5款，判決如主文。
本案經檢察官陳孟皇到庭執行職務。
中    華    民    國   100    年    11    月    9    日
                  刑事第十庭    法  官  林勳煜
以上正本證明與原本無異。
如不服本判決應於收受送達後10日內向本院提出上訴書狀，並應
敘述具體理由；如未敘述上訴理由者，應於上訴期間屆滿後20日
內向本院補提理由書（均須按他造當事人之人數附繕本）「切勿
逕送上級法院」。
中    華    民    國   100    年    11    月    9     日
                                書記官  陳莉庭
【附表】
┌──┬──────┬───────┬────┬───────┬─────┐
│編號│時間        │地點          │行為人  │行竊方式      │主文      │
├──┼──────┼───────┼────┼───────┼─────┤
│ 1  │100年4月23日│高雄市苓雅區三│陳文全  │陳文全騎乘機車│方韻婷共同│
│    │凌晨某時許（│多四路63號（即│方韻婷  │搭載方韻婷至左│犯攜帶兇器│
│    │有自首減輕其│「亞太投資廣場│        │列之地點後，由│侵入住宅竊│
│    │刑之適用）  │大樓」）地下2 │        │陳文全戴手套持│盜罪，累犯│
│    │            │樓停車場之發電│        │大型破壞剪將電│，處有期徒│
│    │            │室            │        │纜線剪斷，並利│刑柒月。  │
│    │            │              │        │用美工刀削皮，│          │
│    │            │              │        │再由方韻婷裝於│          │
│    │            │              │        │布袋內後，一同│          │
│    │            │              │        │騎乘機車載運至│          │
│    │            │              │        │回收場變賣，共│          │
│    │            │              │        │得款5,000元， │          │
│    │            │              │        │其中方韻婷分得│          │
│    │            │              │        │1,000元。     │          │
│    │            │              │        │              │          │
├──┼──────┼───────┼────┼───────┼─────┤
│ 2  │100年4月27日│同上          │同上    │陳文全騎乘機車│方韻婷共同│
│    │凌晨3時30分 │              │        │搭載方韻婷至左│犯攜帶兇器│
│    │許（有自首減│              │        │列之地點，見該│侵入住宅竊│
│    │輕其刑之適用│              │        │發電室內有剪斷│盜罪，累犯│
│    │）          │              │        │之電纜線，陳文│，處有期徒│
│    │            │              │        │全即戴手套利用│刑柒月。  │
│    │            │              │        │美工刀削去電纜│          │
│    │            │              │        │線之外皮，再由│          │
│    │            │              │        │方韻婷裝於布袋│          │
│    │            │              │        │內後，一同騎乘│          │
│    │            │              │        │機車載運至回收│          │
│    │            │              │        │場變賣，共得款│          │
│    │            │              │        │3,00 0元，其中│          │
│    │            │              │        │方韻婷分得1,50│          │
│    │            │              │        │0元。         │          │
├──┼──────┼───────┼────┼───────┼─────┤
│ 3  │100年4月27日│同上          │同上    │陳文全騎乘機車│方韻婷共同│
│    │12時30分許（│              │        │搭載方韻婷至左│犯攜帶兇器│
│    │有自首減輕其│              │        │列之地點，見該│侵入住宅竊│
│    │刑之適用）  │              │        │發電室內有剪斷│盜罪，累犯│
│    │            │              │        │之電纜線，陳文│，處有期徒│
│    │            │              │        │全即戴手套利用│刑柒月。  │
│    │            │              │        │美工刀削去電纜│          │
│    │            │              │        │線之外皮，再由│          │
│    │            │              │        │方韻婷裝於布袋│          │
│    │            │              │        │內後，一同騎乘│          │
│    │            │              │        │機車載運至回收│          │
│    │            │              │        │場變賣，嗣於該│          │
│    │            │              │        │日15時30分許行│          │
│    │            │              │        │經高雄市左營文│          │
│    │            │              │        │守路229號前， │          │
│    │            │              │        │因行跡可疑經警│          │
│    │            │              │        │攔停盤查，而坦│          │
│    │            │              │        │承供出本件如附│          │
│    │            │              │        │表所示之竊盜犯│          │
│    │            │              │        │行。          │          │
└──┴──────┴───────┴────┴───────┴─────┘
附錄本判決論罪科刑法條
中華民國刑法第321條
（加重竊盜罪）
犯竊盜罪而有下列情形之一者，處 6 月以上、5 年以下有期徒
刑，得併科新臺幣 10 萬元以下罰金：
一、侵入住宅或有人居住之建築物、船艦或隱匿其內而犯之者。
二、毀越門扇、牆垣或其他安全設備而犯之者。
三、攜帶兇器而犯之者。
四、結夥三人以上而犯之者。
五、乘火災、水災或其他災害之際而犯之者。
六、在車站、埠頭、航空站或其他供水、陸、空公眾運輸之舟、
    車、航空機內而犯之者。
前項之未遂犯罰之。